【裁判字號】    90,易,1307
【裁判日期】    900907
【裁判案由】    竊盜
【裁判全文】
臺灣桃園地方法院刑事判決                          九十年度易字第一三七號
    公  訴  人  臺灣桃園地方法院檢察署檢察官
    被      告  乙○○
右列被告因竊盜案件，經檢察官提起公訴（九十年度偵字第七八一一號），本院判決
如左：
    主      文
乙○○攜帶兇器竊盜未遂，累犯，處有期徒刑壹年貳月，並於刑之執行前，令入勞動
場所強制工作年。
扣案一字型起子貳支沒收。
    事      實
一、乙○○曾因竊盜案件，於民國七十九年六月十二日，經台灣台北地方法院判處有
    期徒刑八月，緩刑三年，嗣經減刑減為有期徒刑四月。緩刑期中，又因竊盜案件
    ，於八十一年三月四日，經台灣高等法院判處有期徒刑六月，八十一年六月十二
    日執行完畢。前開緩刑亦遭撤銷，原處之有期徒刑四月於八十二年三月十六日執
    行完畢。復因竊盜案件，於八十三年五月三十一日，經台灣高雄地方法院判處有
    期徒刑七月，八十四年一月三十一日執行完畢。再因竊盜案件，於八十四年一月
    二十七日，經台灣台北地方法院判處有期徒刑十月，八十五年二月十二日執行完
    畢。猶因竊盜案件，於八十五年五月二十八日，經台灣宜蘭地方法院判處有期徒
    刑八月，並經台灣高等法院於八十五年八月十六日駁回其上訴確定，八十六年七
    月一日縮刑執行完畢。仍因竊盜案件，於九十年二月二十八日，經本院判處有期
    徒刑七月，甫於同年四月十二日確定，現正因該案在台灣桃園監獄執行中，為有
    犯罪之習慣。尚不知悔改，於前竊盜案判決確定後未執行前，復基於意圖為自己
    不法之所有，於九十年五月十五日凌晨一時十五分許，攜帶其所有，可用以刺或
    劃傷人之身體，加害人之生命，客觀上具有危險性，堪為兇器之一字型起子二支
    ，前去桃園縣八德市○○街一０七巷三二弄一號前，先持用起子撬開停放該處屬
    丙○○所有ＫＲ－０五一九號自小貨車右前車門，隨即著手搜尋欲竊取車內財物
    之際，旋為在上址屋內聽聞異聲而趕來查看之丙○○當場逮獲並送警究辦，始未
    得逞，且扣得其所有之右揭一字型起子二支。
二、案經桃園縣警察局八德分局報請台灣桃園地方法院檢察署檢察官偵查起訴。
    理      由
一、訊據被告乙○○，固坦承扣案之一字型起子二支係其所有乙情不諱，惟矢口否認
    上陳犯行，辯稱其當時已飲酒至醉，不知發生何事云云。但查，當時在上址屋內
    之丙○○如何因聽聞異聲而步出屋外查看，適見其停放上址前之ＫＲ－０五一九
    號自小貨車右前車門已遭撬開，被告則探身正搜尋車內財物，其旋趨前將之逮獲
    ，被告並未竊得任何財物等情，業據證人丙○○於警訊及本院審理時，證述甚明
    ，據而足徵被告確有上開竊行無疑。再者，該車停放時，車門均有上鎖乙情，亦
    據丙○○於警訊述明，既有上鎖，因之，若未持用工具，殊無得以開啟之可能，
    惟查獲被告時僅扣得一字型起子二支，此外，即別無他物，衡此，是則被告係持
    用扣案之一字型起子撬開該車車門之情，亦堪認定。次查，證人即處理本案之警
    員甲○○於本院審理時結證稱：有問被告是否同意夜間做筆錄，他說不要，我要
    休息，被告也有醉意等語，既知主張夜間拒絕接受訊問之權利，顯見被告當時猶
    能熟權利害、辨別得失以擇處有利之道而循，由是可見徵其意識極為清淅，即便
    被告果有飲酒，然此至多僅使其興起濃厚之倦頓睡意，於其意識並無妨礙之情甚
    明。被告辯稱已飲酒至醉云云，顯屬無稽，核屬卸責之詞，不足採信。又查，飲
    酒後縱令意識仍然清醒，惟因受酒精之影響致反應力及行為敏捷性稍有減弱，此
    為常情，職是，被告於遇丙○○前來追捕之際未立時拔腿狂奔乙情，此並據丙○
    ○於本院審理時述明，僅得認定其反應力及行為敏捷性已有減弱而已，尚不足以
    憑認其已泥醉，更不足以據認其無竊行，況其既知已有人前來查捕並即離開盜所
    ，由此益徵其對外界事物之認識力依然明淅。被告復辯稱「我如是在偷的話，一
    聽到聲音應該是拔腿奔跑，不可能用走的」云云，洵非的論，亦無足取。末查，
    被告持用之二支一字型起子，材質均為鐵製，前端且呈扁平狀，宛若刀之刃，以
    之朝人刺、劃，當足以傷及人體，危及生命，客觀上對人之生命、身體安全顯然
    構成威脅，自屬兇器。綜述，本件事證已明，被告犯行洵堪認定，應依法論科。
二、核被告所為，係犯刑法第三百二十一條第二項、第一項第三款之攜帶兇器竊盜未
    遂罪。其曾有如事實欄所載之犯罪科刑執行完畢暨甫受罪刑宣告確定現並執行中
    等情形，有台灣桃園地方法院檢察署刑案資料查註紀錄表、台灣高等法院被告全
    國前案紀錄表、台灣桃園地方法院檢察署檢察官執行指揮書影本等文件各一份在
    卷可憑。其受有期徒刑執行完畢後，於五年內再犯有期徒刑以上之本罪，為累犯
    ，應依法加重其刑。又被告已著手於加重竊盜犯行之實施，因即遭查獲之意外障
    礙始未得逞，為障礙未遂，爰依刑法第二十六條前段規定，減輕其刑。前開刑之
    加、減，並應依法先加重後減輕之。審酌被告犯罪動機、目的、手段、持用兇器
    之種類、危險性之大小、犯行所生危害，已曾有多次竊盜前科，素行極差，又係
    因竊盜犯行，於甫受罪刑宣告確定後，即萌故態再為本件竊行，足徵其惡性甚重
    及犯後態度等情狀，量處如主文所示之刑。末查，如前述，被告已有五次竊盜前
    科，且均受刑罰之執行完畢，詎未能記取教訓，徹改前愆，循規蹈矩，謹守本份
    ，竟復萌故態，貪圖非份之念，一仍舊慣，於再因竊盜犯行甫受罪刑宣告確定後
    僅一月餘之短期內隨即再犯本件竊行，依其如此賡續綿密不斷犯罪之情形，要見
    其確有犯罪之習慣，且僅單純施予刑罰處遇，實難收矯劣治惡之功，爰依贓物犯
    竊盜犯保安處分條例之規定，諭知於刑之執行前，令入勞動場所強制工作三年。
三、扣案一字型起子二支屬被告所有並係其持以行竊所用之工具，為供犯罪所用之物
    ，爰依刑法第三十八條第一項第二款規定，宣告沒收。
據上論斷，應依刑事訴訟法第二百九十九條第一項前段，贓物犯竊盜犯保安處分條例
第三條第一項第一款、第四條、第五條第一項前段，刑法第三百二十一條第一項第三
款、第二項、第四十七條、第三十八條第一項第二款，判決如主文。
本案經檢察官何嘉仁到庭執行職務。
中      華      民      國    九十      年      九      月      七      日
                              臺灣桃園地方法院刑事第三庭
                                  法  官  蔡榮澤
右正本證明與原本無異。
如不服本判決，應於判決送達後十日內向本院提出上訴狀( 應附繕本 )，上訴於
臺灣高等法院。
                                    書記官   劉德壽
中        華        民        國   九十   年   九   月    十九    日
附本件論罪科刑依據之法條：
刑法第三百二十一條
犯竊盜罪而有左列情形之一者，處六月以上五年以下有期徒刑：
一、於夜間侵入住宅或有人居住之建築物、船艦或隱匿其內而犯之者。
二、毀越門扇、牆垣或其他安全設備而犯之者。
三、攜帶兇器而犯之者。
四、結夥三人以上而犯之者。
五、乘火災、水災或其他災害之際而犯之者。
六、在車站或埠頭而犯之者。
前項之未遂犯罰之。


司法院資訊處製作；財團法人民間司法改革基金會備份。
